Minutes et répertoires du notaire Nicolas DELAVIGNE, 3 janvier 1556 - 13 novembre 1570 (étude XIX)
Archives nationales
- Minutes de Nicolas DELAVIGNE, 3 janvier 1556 - 13 novembre 1570; MC/ET/XIX/243 - MC/ET/XIX/318
  - Minutes. 1566, avril - décembre, avril - décembre 1566; MC/ET/XIX/308
    - Autres tapisseries de l'Adoration des rois et de la vie de saint Pierre Célestin pour le même couvent. - Autre promesse de Girard Laurens, maître tapissier de haute lisse, aux religieux et prieur du couvent des Célestins de Paris (...). [cf. acte p. 301 n° 437 de l'instrument de recherche], 14
      La plus grande pièce devra être achevée pour la fête de Notre-Dame de la mi-août et l'autre pour la Toussaint, moyennant 13 livres tournois l'aune carrée, sur quoi 50 livres ont été payées par avance.
      Documents du Minutier central des notaires de Paris, Histoire de l'art au XVIe siècle (1540-1600) [525 actes], par Catherine Grodecki, tome I, Architecture, vitrerie, menuiserie, tapisserie, jardins, Paris, Archives nationales, 1985, p. 301, notice n° 438 (instrument de recherche imprimé dématérialisé, certaines notices sont plus détaillées dans la version intégrale accessible en ligne par la rubrique 'Autres instruments de recherche', voir contexte dans le Plan d’orientation général - Notaires de Paris, guides thématiques du Minutier).
      Laurens, Girard
    - Marché de maçonnerie par Michel Bonnet, maître maçon, envers Louise d'Orgemont, veuve de Louis du Broullart, sieur de Monjay, pour l'aménagement de l'hôtel de Mery, après son partage du 4 novembre 1565., 18 juin 1566; MC/ET/XIX/308
      marché; Saint-Antoine (rue); Bonnet, Michel; Orgemont, Louise d'; maçon
  - Minutes. 1566, 16 avril - décembre, 16 avril - décembre 1566; MC/ET/XIX/309; registre. Document détérioré.
  - Minutes. 1567, MC/ET/XIX/310
    - Noël Richer, maître tapissier coustepointier, promet à Jean Paleau, notaire et secrétaire du roi, une chambre de futaine imprimée de grotesques., 4 septembre 1567; MC/ET/XIX/310
      Acte signalé par un chercheur (voir bibliographie).
      Date de création de la notice: 2018 (Marie-Françoise Limon-Bonnet)
      Guy-Michel Leproux, "La production d'étoffes imprimées à Paris dans la seconde moitié du XVIe siècle", dans Documents d'histoire parisienne, n° 19, 2017, pp. 33-56.
  - Minutes. 1567, MC/ET/XIX/311; registre
    - Mariage de Pierre Guillemot, tailleur et sculpteur d'images, mesureur de grains, demeurant rue de la Vieille-Tisseranderie, et de Nicole Huchon, fille de feu Guillaume Huchon, maçon, demeurant à Gisors, et de Marion Delisle, âgée de 25 ans., 3 janvier 1567; MC/ET/XIX/311
      contrat de mariage; Tixeranderie (rue de la); Gisors (Eure); Guillemot, Pierre; Huchon, Nicole; Huchon, Guillaume; Delisle, Marion; sculpteur; officier civil (Ancien Régime); maçon
  - Minutes. 1568, MC/ET/XIX/312
  - Minutes. 1568, MC/ET/XIX/313; registre
    - Peinture d'un chariot de Flandres pour le marquis de Nesle. - Marché par lequel Pierre Daugers, maître peintre rue de la Vieille-Tixanderie, s'engage envers Louis de Sainte-Maure, chevalier de l'Ordre du Roi, capitaine de cinquante hommes d'armes de ses ordonnances, marquis de Nesle, comte de Joigny, absent, Étienne Angibault, son concierge en sa maison de Paris, et Étienne Fesneu, clerc de son argenterie, présents et acceptant pour lui (...)., 1er octobre 1568; MC/ET/XIX/313
      Documents du Minutier central des notaires de Paris, Histoire de l'art au XVIe siècle (1540-1600) [477 actes], par Catherine Grodecki, tome II, Sculpture, peinture et gravure, broderie, faïence et émaillerie, orfèvrerie et joaillerie, armes et armures, Paris, Archives nationales, 1986, p. 172, notice n° 762 (instrument de recherche imprimé dématérialisé, certaines notices sont plus détaillées dans la version intégrale accessible en ligne par la rubrique 'Autres instruments de recherche', voir contexte dans le Plan d’orientation général - Notaires de Paris, guides thématiques du Minutier).
      Daugers, Pierre; Angibault, Etienne; Fesneu, Etienne; Nesle, M. de
    - Mariage de Sébastien Macaire, dit Liévin, peintre et vitrier, demeurant rue Saint-Antoine, à l'enseigne de saint Joseph, avec Michelle Delaistre, veuve de Pierre Rabaron, maître chapelier., 14 octobre 1568; MC/ET/XIX/313
      contrat de mariage; Saint-Antoine (rue); Macaire, Sébastien; Delaistre, Michelle; Rabaron, Pierre; peintre; vitrier; fabricant d'accessoires vestimentaires
    - Procuration de Jean de PRIMADIS, 'calvacadeur' de l'écurie du roi, chevalier de l'ordre du Portugal, à sa femme, Marie de MUSEAU, pour toucher ses gages, emprunter..., 10 novembre 1568; MC/ET/XIX/313
      procuration; Primadis, Jean de; Morelet du Museau, Marie
  - Minutes. 1569, MC/ET/XIX/314
    - Marché de maçonnerie (cheminée, croisées), par Nicolas DUPUIS, maçon au bois de Vincennes, et le couvent des Bonshommes du bois de Vincennes., 2 juin 1568; MC/ET/XIX/314
      marché; Vincennes (Val-de-Marne); Vincennes (bois de); Dupuis, Nicolas; maçon
    - Procuration par Joachim Thibault à Jean-Antoine de Baïf [prieur de Marignac au diocèse de Saintes, pour le représenter dans le procès qui l'oppose au couvent de Saint-Pharon à Paris, au sujet d'une maison, rue de la Verrerie]., 7 février 1569; MC/ET/XIX/314
      Extrait du contenu:
      Noble homme Joachin Thibault, varlet de chambre du roy, demourant à Paris, en son nom et comme soy faisant fort en ceste partye de Catherine Jaquet, sa femme, par laquelle il promect faire ratifier et avoir agreable le contenu de tout ce qui sera faict en vertu de ces presentes quant requis en sera, faict et constitue son procureur noble personne Maistre Jehan-Anthoine de Baÿf, prieur de Marignac, diocèse de Xaintes, auquel, à ce present, il a donné et donne pouvoir et puissance de pour et ou nom dud. constituant transiger, chevir et appoincter avecq les religieux abbé et couvent de Sainct-Pharon, ou autre pour eulx, du procès pendant et devolu par appel en la court de parlement entre led. constituant et lesd. religieux, abbé et couvent, pour raison d'une maison assise à Paris, rue de la Verrerye, appellée l'hostel Sainct-Pharon, à laquelle maison icelluy constituant pretendoit comme preferé au bail qui en estoit fait ou se pourroit faire par lesd. religieux, abbé et couvent de Sainct-Pharon pour aultant qu'elle avoit esté accordée et baillée à loyer auparavant aux predecesseurs dud. constituant et avoit obtenu sentence aux requestes du Pallais, par laquelle estoit dict qu'il seroit preferé à tous autres preneurs.
      Et aussi de transiger et appoincter de tous et chacuns les despens tant taxés que à taxer et des dommaiges et interestz et autres choses deppendans dud. procès, le tout tel que et pour tel pris, charges et conditions, selon et ainsi que bon semblera à sond. procureur, recevoir pour luy ce à quoy il en aura composé et en ce faisant cedder, quicter, transporter et delaisser tout le droict que led. constituant pourroit avoir, pretendre et demander en lad. maison, se desister de tous lesd. procès et acquiesser aux appellations intentées par led. constituant, de promectre faire ratiffier et avoir agreable par led. constituant et soy tenir tout ce que par sond. procureur sera faict en vertu de ces presentes, aussi ainsi que sond. procureur advisera, et sur ce faire et passer telles lettres de transactions, quictances, promesses, transports et autres que mestier sera et generallement etc, promectant etc, obligeant etc.
      Faict et passé l'an mil Vc soixante-neuf le lundi septiesme jour de febvrier.
      TROUVÉ [notaire] DELAVIGNE [notaire]
      Documents du Minutier central des notaires de Paris, Ronsard et ses amis [288 actes], par Madeleine Jurgens, à partir des dépouillements de Xenia Pamfilova, Paris, Archives nationales, 1985, p. 137, notice n° 44 (instrument de recherche imprimé dématérialisé, certaines notices sont plus détaillées dans la version intégrale accessible en ligne par la rubrique 'Autres instruments de recherche', voir contexte dans le Plan d’orientation général - Notaires de Paris, guides thématiques du Minutier).
      Documents du Minutier central des notaires de Paris, Ronsard et ses amis, par M. Jurgens, à partir des dépouillements de X. Pamfilova, Paris, Archives nationales, 1985, 488 p.
      procuration; Marignac (Charente-Maritime); Verrerie (rue de la); Thibault, Jacques; Baïf, Jean Antoine; officier de la Chambre du roi (Ancien Régime); abbé
    - Quittance de Michel Bonnet, maître maçon à Guillaume Le Jars, trésorier de la maison du roi, et commis au maiement de ses édifices, d'une somme de 15400 l.t. pour ses travaux à la basse-cour, fossés, Muette et parc de Boulogne. Boulogne-sur-Seine (Boulogne-Billancourt), château de Madrid., 27 février 1569; MC/ET/XIX/314
      quittance; Bonnet, Michel; Le Jars, Guillaume; maçon
    - Quittance à Simon GEUFIN, notaire royal à Noyon, fermier du dit prieuré, pour 554 l. 5 s.t. de son bail concernant Jean de PRIMADIS, chevalier de l'ordre du Portugal, écuyer de l'écurie du roi, procureur de noble et sc. personne François de 'Primadicis', son oncle, prieur commendataire de Brétigny, au diocèse de Noyon (procuration du 1er décembre 1567 devant Boreau et Cayard)., 14 avril 1569; MC/ET/XIX/314
      procuration; quittance; Noyon (Oise); Brétigny (Oise); Primadis, Jean de; Geufin, Simon; Primatice, Le (1504-1570); notaire; administrateur; officier de l'Ecurie du roi (Ancien Régime); abbé
    - Vente de meubles se trouvant en la maison de Jean Cherruyer Malestroit, conseiller du roi et général de ses finances en la généralité de Bretagne, demeurant rue de Beautreillis, faite par ledit Malestroit, à Pierre de Fute, Jean Jaupitre, seigneur d'Estiolles, receveur et payeur des comptes, stipulant pour lui, moyennant 110 l.t.., 2 juin 1569; MC/ET/XIX/314
      acte de vente; Malestroit, Jean Cherruyer; Fute, Pierre de; Jaupitre, Jean; magistrat; comptable
    - Marché de maçonnerie pour le couvent des Bonshommes du bois de Vincennes par Nicolas Dupuy, maçon, demeurant au bois de Vincennes., 2 juin 1569; MC/ET/XIX/314
      marché; Vincennes (bois de); Vincennes (Val-de-Marne); Dupuy, Nicolas; maçon
    - MUSEAU (Marie de), femme de Jean de PRIMADIS, chevalier de l'ordre du Roi de Portugal, auparavant, femme de René de BOMMERY.- Quittance concernant.., 9 juillet 1569; MC/ET/XIX/314
      quittance; Museau, Marie de; Primadis, Jean de; Bommery, René de
    - Quittance à François VISQUE, oncle de Baptiste VISQUE, 'muletier de Monseigneur le Connétable', et Gaspard VISQUE, son fils, demeurant à Suze en Piémont., 18 juillet 1569; MC/ET/XIX/314
      quittance; Suse (Italie); Visque, Baptiste; Visque, François; Visque, Gaspard; transporteur de marchandises
    - Quittance de Louise de SAINTE-MAURE, veuve de Gilles de LAVAL, de 10.000 l.t. à Louis de SAINTE-MAURE, marquis de Nesle, son frère., 27 octobre 1569; MC/ET/XIX/314
      quittance; Sainte Maure, Louise de; Laval, Gilles de (....-1559?); Laval, Guy de (1520-1572)
  - Minutes. 1570, janvier - septembre, janvier - septembre 1570; MC/ET/XIX/315
  - Minutes. 1570, janvier - 13 novembre, janvier - 13 novembre 1570; MC/ET/XIX/316; registre
  - Minutes. 1566, 18 avril - 1570, 25 octobre, 18 avril 1566 - 25 octobre 1570; MC/ET/XIX/317; registre
    Célestin de Paris.
  - Minutes (inventaires après décès). 1563 - 1569, MC/ET/XIX/318
    inventaire après décès
    - Inventaire après décès de François Colet, marchand cendrier, rue Saint-Antoine., 17 janvier 1568; MC/ET/XIX/318; 4 f.
      Georges Wildenstein, Le goût pour la peinture dans la bourgeoisie parisienne entre 1550 et 1610, d'après des inventaires après décès conservés au Minutier central des notaires aux Archives nationales [6.084 actes], Gazette des Beaux-Arts, t. 33 bis, 1962 (voir contexte dans le Plan d’orientation général - Notaires de Paris, guides thématiques du Minutier).
      Date de révision: 2005
      inventaire après décès; Saint-Antoine (rue); Colet, François; commerçant
    - Inventaire après décès de Inv des biens communs à Pierre Le Franc, seigneur d'Apremont et à Isabel Thibault, sa femme, en l'hôtel d'Aumale, rue Saint-Antoine., 7 février 1568; MC/ET/XIX/318; 12 f.
      inventaire après décès; Saint-Antoine (rue); Le Franc, Pierre; Thibault, Isabel
    - Inventaire après décès de Barthelemy Neron, laboureur, demeurant à Conflans., 5 avril 1568; MC/ET/XIX/318; 2 f.
      inventaire après décès; Neron, Barthelemy; agriculteur
    - Inventaire après décès de Philippe Emeray, écuyer, seigneur de Fuzelet, rue de Jouy., 16 août 1568; MC/ET/XIX/318; 22 f.
      Les oeuvres d'art sont mentionnées dans l'inventaire.
      inventaire après décès; Jouy (rue de); Emeray, Philippe
    - Inventaire après décès de Jean de Bèze, élu de Vézelay, rue du Roi de Sicile., 9 juillet 1569; MC/ET/XIX/318; 3 f. (incomplet),
      inventaire après décès; Roi-de-Sicile (rue du); Bèze, Jean de